{"related": ["ta\u00f1ido"], "etymology": "From Latin tangere, present active infinitive of tang\u014d, from Proto-Italic *tang\u014d, nasal infix present from Proto-Indo-European *teh\u2082g-. Doublet of  tangir, which was borrowed.", "url": "https://en.wiktionary.org/wiki/ta%C3%B1er", "definitions": ["to play (an instrument)", "to ring (a bell)", "to strum"], "verb": "ta\u00f1er", "synonyms": [], "description": "ta\u00f1er (first-person singular present ta\u00f1o, first-person singular preterite ta\u00f1\u00ed, past participle ta\u00f1ido)", "conjugations": {"imperative": {"affirmative": ["", "ta\u00f1e (t\u00fa) - ta\u00f1\u00e9 (vos)", "ta\u00f1a", "ta\u00f1amos", "ta\u00f1ed", "ta\u00f1an"], "negative": ["", "no ta\u00f1as", "no ta\u00f1a", "no ta\u00f1amos", "no ta\u00f1\u00e1is", "no ta\u00f1an"]}, "infinitive": "ta\u00f1er", "indicative": {"future": ["ta\u00f1er\u00e9", "ta\u00f1er\u00e1s", "ta\u00f1er\u00e1", "ta\u00f1eremos", "ta\u00f1er\u00e9is", "ta\u00f1er\u00e1n"], "preterite": ["ta\u00f1\u00ed", "ta\u00f1iste", "ta\u00f1\u00f3", "ta\u00f1imos", "ta\u00f1isteis", "ta\u00f1eron"], "imperfect": ["ta\u00f1\u00eda", "ta\u00f1\u00edas", "ta\u00f1\u00eda", "ta\u00f1\u00edamos", "ta\u00f1\u00edais", "ta\u00f1\u00edan"], "conditional": ["ta\u00f1er\u00eda", "ta\u00f1er\u00edas", "ta\u00f1er\u00eda", "ta\u00f1er\u00edamos", "ta\u00f1er\u00edais", "ta\u00f1er\u00edan"], "present": ["ta\u00f1o", "ta\u00f1es (t\u00fa) - ta\u00f1\u00e9s (vos)", "ta\u00f1e", "ta\u00f1emos", "ta\u00f1\u00e9is", "ta\u00f1en"]}, "pastparticiple": {"plural": {"feminine": "ta\u00f1idas", "masculine": "ta\u00f1idos"}, "singular": {"feminine": "ta\u00f1ida", "masculine": "ta\u00f1ido"}}, "gerund": "ta\u00f1endo", "subjunctive": {"imperfect_se": ["ta\u00f1ese", "ta\u00f1eses", "ta\u00f1ese", "ta\u00f1\u00e9semos", "ta\u00f1eseis", "ta\u00f1esen"], "future": ["ta\u00f1ere", "ta\u00f1eres", "ta\u00f1ere", "ta\u00f1\u00e9remos", "ta\u00f1ereis", "ta\u00f1eren"], "imperfect_ra": ["ta\u00f1era", "ta\u00f1eras", "ta\u00f1era", "ta\u00f1\u00e9ramos", "ta\u00f1erais", "ta\u00f1eran"], "present": ["ta\u00f1a", "ta\u00f1as", "ta\u00f1a", "ta\u00f1amos", "ta\u00f1\u00e1is", "ta\u00f1an"]}}, "pronunciations": []}